# 个税手续费返款会计处理

提问人：chenyiwei 时间：2018-03-14 18:52:16
如果将“三代”手续费按政府补助处理，且企业计划将其支付给财务部门员工的，则因为其对应的是计入管理费用的职工薪酬，故计入“其他收益”可以接受。

回答人：chenyiwei
如果将“三代”手续费按政府补助处理，且企业计划将其支付给财务部门员工的，则因为其对应的是计入管理费用的职工薪酬，故计入“其他收益”可以接受。

提问人：跨度防护 时间：2018-03-14 22:30:27
请叫陈版，个税返还与个税手续费返还有什么区别？

回答人：chenyiwei
手续费返还是征管法和个人所得税法规定，按扣缴税款的2%支付给扣缴义务人的手续费。个税返还一般是各地政府为招商引资、活跃房地产市场等目的实施的财政补贴。